臺灣桃園地方法院刑事判決　　　　　　　96年度易字第1193號
公　訴　人　臺灣桃園地方法院檢察署檢察官
被　　　告　甲○○
指定辯護人　本院公設辯護人乙○○
上列被告因違反毒品危害防制條例案件，檢察官原聲請以簡易判
決處刑（96年度毒偵字第283 號），經本院改適用通常程序審理
，另經檢察官追加起訴（96年度毒偵字第2695號），嗣檢察官復
聲請改依協商程序而為判決，並經本院合議庭評議裁定由受命法
官獨任進行協商程序，茲判決如下：
    主　　　文
甲○○施用第二級毒品，累犯，處有期徒刑陸月，減為有期徒刑
月，扣案第二級毒品甲基安非他命壹包（原淨重零點壹柒捌
公克，驗餘淨重零點壹壹零零公克）沒收銷燬之；又施用第二級
毒品，累犯，處有期徒刑陸月；又施用第一級毒品，累犯，處有
期徒刑捌月；應執行有期徒刑壹年月，扣案第二級毒品甲基安
非他命壹包（原淨重零點壹柒捌公克，驗餘淨重零點壹壹零零
公克）沒收銷燬之。
    事實及理由
一、甲○○曾因施用毒品案件，經送觀察、勒戒後，認無繼續用
    傾向，於民國95年6 月27日執行完畢並釋放出所，另此前亦
    因施用毒品案件，經本院以93年度桃簡字第1461號判決判處
    有期徒刑6 月確定，94年1 月12日易科罰金執行完畢。詎尚
    不知悔改，於前開觀察、勒戒執行完畢釋放後5 年內，猶先
    後為下列施用毒品之犯行：
（一）95年12月18日下午3 時許，在桃園縣桃園市○○路之公園
      廁所內，以置於玻璃球內再用火燒烤使成煙氣而後吸取該
      煙氣之方式，施用第二級毒品甲基安非他命1 次。嗣於同
      年月20日下午6 時20分許，在桃園市○○○街2 號前為警
      查獲，當場扣得其持有為供施用之第二級毒品甲基安非他
      命1 包（原淨重0.1378公克，驗餘淨重0.1100公克）。
（二）96年5 月19日下午3 時許，在上址公園廁所內，亦以置於
      玻璃球內再用火燒烤使成煙氣而後吸取該煙氣之方式，復
      施用第二級毒品甲基安非他命1 次。另於同年月21日中午
      12時許，在桃園市○○街35號6 樓友人余聰海住處，利用
      摻入香煙之法，施用第一級毒品海洛因1 次。嗣於同年月
      21日晚間7 時40分許，在上址余聰海住處為警查獲。
    案經桃園縣政府警察局移送台灣桃園地方法院檢察署檢察官
    偵查後聲請以簡易判決處刑再經本院改依通常程序審理暨由
    桃園縣政府警察局桃園分局報請同署檢察官偵查後追加起訴
    。
二、證據：
（一）被告甲○○於本院審理時之自白。
（二）扣案之第二級毒品甲基安非他命1 包（原淨重0.1378公克
      ，驗餘淨重0.1100公克）。
（三）憲兵司令部刑事鑑驗中心鑑定書1 紙、台灣檢驗科技股份
      有限公司濫用藥物尿液檢驗報告2 紙、台灣高等法院被告
      前案紀錄表1 份。
三、核被告甲○○所為，係犯毒品危害防制條例第10條第1 項之
    施用第一級毒品罪及同條第2 項之施用第二級毒品罪。至其
    施用前後持有為供施用之第一級、第二級毒品之低度行為，
    皆應為施用之高度行為吸收，不另論罪。又其前曾因施用毒
    品案件，經送觀察、勒戒後，認無繼續用傾向，於95年6 月
    27日執行完畢並釋放出所，另此前亦因施用毒品案件，經本
    院以93年度桃簡字第1461號判決判處有期徒刑6 月確定，94
    年1 月12日易科罰金執行完畢，有卷存台灣高等法院被告前
    案紀錄表1 份可按，是其係於前開觀察、勒戒執行完畢釋放
    後5 年內，再犯本件施用毒品犯行，暨係其受有期徒刑執行
    完畢後，於5 年內故意再犯有期徒刑以上之本件各罪，核屬
    累犯等事實，胥堪認定。
四、本件經檢察官與被告於審判外達成協商之合意，被告且已認
    罪，其合意內容為：被告甲○○就其所犯毒品危害防制條例
    第10條第1 項之施用第一級毒品罪及2 次觸犯同條第2 項之
    施用第二級毒品罪，願受科刑範圍各為有期徒刑8 月、6 月
    、6 月，其中於95年12月18日下午3 時許所為之該次施用第
    二級毒品犯行，因犯罪時間係在96年4 月24日以前，合於96
    年7 月16日施行之中華民國九十六年罪犯減刑條例第2 條第
    1 項第3 款之規定，應依該規定減此部分刑期二分之一而減
    為有期徒刑3 月，此罪經減得之刑與另2 罪之宣告刑應執行
    有期徒刑1 年3 月。經查，上開協商合意核無刑事訴訟法第
    455 條之4 第1 項所列情形之一，檢察官亦聲請改依協商程
    序而為判決，本院爰不經言詞辯論逕於協商合意範圍內為協
    商判決而就各罪分別宣告或暨減為如主文所示之刑，並依協
    商內容定其應執行之刑。
五、扣案之甲基安非他命1 包（原淨重0.1378公克，驗餘淨重0.
    1100公克），為第二級毒品，應依毒品危害防制條例第18條
    第1 項前段規定，諭知沒收銷燬之。另本件檢察官原聲請以
    簡易判決處刑之部分，因本院認之有刑事訴訟法第451 條之
    1 第4 項但書第1 款所定之情形，依同法第452 條規定，該
    部分自應先改適用通常程序審判之，在此敘明。
六、應適用之法條：依刑事訴訟法第452 條、第455 條之4 第2
    項、第455 條之11第2 項，毒品危害防制條例第10條第1 項
    、第2 項、第18條第1 項前段，刑法第11條前段、第47條第
    1 項、第51條第5 款，中華民國九十六年罪犯減刑條例第2
    條第1 項第3 款、第7 條，逕以判決處如主文所示之刑。
七、協商判決除有刑事訴訟法第455 條之4 第1 項第1 款於本訊
    問程序終結前，被告撤銷協商合意或檢察官撤回協商聲請者
    ；第2 款被告協商之意思非出於自由意志者；第4 款被告所
    犯之罪非第455 條之2 第1 項所定得以聲請協商判決者；第
    6 款被告有其他較重之裁判上一罪之犯罪事實者；第7 款法
    院認應諭知免刑或免訴、不受理者情形之一，及違反同條第
    2 項「法院應於協商合意範圍內為判決；法院為協商判決所
    科之刑，以宣告緩刑或2 年以下有期徒刑、拘役或罰金為限
    」之規定者外，不得上訴。
八、本件如得上訴，而如不服本件判決，得自收受判決送達之日
    起10日內，向本院提出上訴書狀（須附繕本），上訴於第二
    審法院。
中　　華　　民　　國　　96　　年　　12　　月　　31　　日
                  刑事第十一庭　法　官　蔡榮澤
上正本證明與原本無異。
                                書記官  林怡君
中　　華　　民　　國　　97　　年　　1 　　月　　2 　　日
附錄本案論罪科刑依據之法條：
毒品危害防制條例第10條
施用第一級毒品者，處6 月以上 5 年以下有期徒刑。
施用第二級毒品者，處3 年以下有期徒刑。
